---
title: "Testy"
author: "Michał Milewski"
date: "5/14/2020"
output: pdf_document
---

```{r setup, include=FALSE}
knitr::opts_chunk$set(echo = TRUE)
source("./knn.R")
library(ggplot2)
```

## Dane użyte do testów

Do testów zostały spreparowane 3 zestawy danych. Wszystkie one składają się z 3 grup punktów, oetykietowanych 3 różnymi etykietami. W każdej z grup znajduje się po 100 punktów. Główną różnicą między tymi zbiorami jest zgęszczenie punktów w grupach i częściowe zachodzenie na siebie obszarów różnych grup.
```{r licznosc, echo=TRUE, cache = TRUE}
num_of_points <- 100
```
+ pierwszy zbiór
   ```{r jeden, echo=TRUE, dependson="licznosc", cache = TRUE}
   first_set <- cbind(rnorm(num_of_points,mean = 8,sd = 3),rnorm(num_of_points,mean = 17,sd = 3))
   first_set_etykiety <- rep(1,num_of_points)
   
   tmp_matrix <- cbind(rnorm(num_of_points,mean = 17,sd = 3),rnorm(num_of_points,mean = 8,sd = 3))
   tmp_etykiety <- rep(2,num_of_points)
   
   first_set <- rbind(first_set,tmp_matrix)
   first_set_etykiety <- c(first_set_etykiety,tmp_etykiety)
   
   tmp_matrix <- cbind(rnorm(num_of_points,mean = 5,sd = 3),rnorm(num_of_points,mean = 5,sd = 3))
   tmp_etykiety <- rep(3,num_of_points)
   
   first_set <- rbind(first_set,tmp_matrix)
   first_set_etykiety <- c(first_set_etykiety,tmp_etykiety)
   ```
   ```{r, echo=FALSE, dependson="jeden"}
   set <- data.frame(first_set)
   colnames(set) <- c("x","y")
   set$etykiety = as.character(first_set_etykiety)
   sp<-ggplot(set, aes(x=x, y=y, color=etykiety)) + geom_point()
   sp
   ```
+ drugi zbiór
   ```{r dwa, echo=TRUE, dependson="licznosc", cache = TRUE}
   second_set <- cbind(rnorm(num_of_points,mean = 8,sd = 1),rnorm(num_of_points,mean = 17,sd = 1))
   second_set_etykiety <- rep(1,num_of_points)
   
   tmp_matrix <- cbind(rnorm(num_of_points,mean = 17,sd = 1),rnorm(num_of_points,mean = 8,sd = 1))
   tmp_etykiety <- rep(2,num_of_points)
   
   second_set <- rbind(second_set,tmp_matrix)
   second_set_etykiety <- c(second_set_etykiety,tmp_etykiety)
   
   tmp_matrix <- cbind(rnorm(num_of_points,mean = 5,sd = 1),rnorm(num_of_points,mean = 5,sd = 1))
   tmp_etykiety <- rep(3,num_of_points)
   
   second_set <- rbind(second_set,tmp_matrix)
   second_set_etykiety <- c(second_set_etykiety,tmp_etykiety)
   ```
   ```{r, echo=FALSE, dependson="dwa"}
   set <- data.frame(second_set)
   colnames(set) <- c("x","y")
   set$etykiety = as.character(second_set_etykiety)
   sp<-ggplot(set, aes(x=x, y=y, color=etykiety)) + geom_point()
   sp
   ```
+ trzeci zbiór
   ```{r trzy, echo=TRUE, dependson="licznosc", cache = TRUE}
   third_set <- cbind(rnorm(num_of_points,mean = 8,sd = 1),rnorm(num_of_points,mean = 17,sd = 1))
   third_set_etykiety <- rep(1,num_of_points)
   
   tmp_matrix <- cbind(rnorm(num_of_points,mean = 17,sd = 3),rnorm(num_of_points,mean = 8,sd = 3))
   tmp_etykiety <- rep(2,num_of_points)
   
   third_set <- rbind(third_set,tmp_matrix)
   third_set_etykiety <- c(third_set_etykiety,tmp_etykiety)
   
   tmp_matrix <- cbind(rnorm(num_of_points,mean = 5,sd = 5),rnorm(num_of_points,mean = 5,sd = 5))
   tmp_etykiety <- rep(3,num_of_points)
   
   third_set <- rbind(third_set,tmp_matrix)
   third_set_etykiety <- c(third_set_etykiety,tmp_etykiety)
   ```
   ```{r, echo=FALSE, dependson="trzy"}
   set <- data.frame(third_set)
   colnames(set) <- c("x","y")
   set$etykiety = as.character(third_set_etykiety)
   sp<-ggplot(set, aes(x=x, y=y, color=etykiety)) + geom_point()
   sp
   ```
+ punkty testowe, dla których będą znajdowane etykiety
   ```{r, echo=FALSE, asis=TRUE}
   tested_points <- matrix(c(5,5,17,8,8,17,0,0,8,22,22,8,5,5,17,8,8,17,0,0,8,22,22,8),ncol = 2, byrow = TRUE)
   tested_points_etykiety <- c(3,2,1,3,1,2,3,2,1,3,1,2)
   tp <- data.frame(tested_points)
   colnames(tp) <- c("x","y")
   tp$etykiety <- tested_points_etykiety
   knitr::kable(tp)
   ```

## Podstawowe testy poprawności działania 1-nn
Podstawowy test polega na podaniu zarówno jako zbioru uczączego jak i zbioru testowego. Następnie następuje porównanie czy etykiety wybrane są równe etykietom ze zbioru uczącego.
```{r, echo=TRUE, dependson="test"}
  res <- knn(first_set,first_set_etykiety,first_set,1,1)
  all.equal(res,first_set_etykiety)
  res <- knn(first_set,first_set_etykiety,first_set,1,2)
  all.equal(res,first_set_etykiety)
  res <- knn(first_set,first_set_etykiety,first_set,1,Inf)
  all.equal(res,first_set_etykiety)
  res <- knn(second_set,second_set_etykiety,second_set,1,1)
  all.equal(res,second_set_etykiety)
  res <- knn(second_set,second_set_etykiety,second_set,1,2)
  all.equal(res,second_set_etykiety)
  res <- knn(second_set,second_set_etykiety,second_set,1,Inf)
  all.equal(res,second_set_etykiety)
  res <- knn(third_set,third_set_etykiety,third_set,1,1)
  all.equal(res,third_set_etykiety)
  res <- knn(third_set,third_set_etykiety,third_set,1,2)
  all.equal(res,third_set_etykiety)
  res <- knn(third_set,third_set_etykiety,third_set,1,Inf)
  all.equal(res,third_set_etykiety)
```

## Podstawowe testy działania funkcji agregujących

#### Moda
Prosty test sprawdzający poprawne wybranie mody z każdego wiersza macierzy
```{r, echo=TRUE}
testing <- matrix(c(1,2,2,1,2,
                    3,1,1,3,3,
                    6,7,3,4,7,
                    9,0,9,8,1),ncol = 5, byrow = TRUE)
res <- moda(testing)
all.equal(res,c(2,3,7,9))
```
#### Średnia
Prosty test sprawdzający liczenie średniej z każdego wiersza
```{r, echo=TRUE}
testing <- matrix(c(1,2,2,1,2,
                    3,1,1,3,3,
                    6,7,3,4,7,
                    9,0,9,8,1),ncol = 5, byrow = TRUE)
res <- moda(testing)
all.equal(res,c(2,2,5,5))
```
#### Minkara1.5
Prosty test sprawdzający liczenie minkara1.5 z każdego wiersza
```{r, echo=TRUE}
testing <- matrix(c(1,2,2,1,2,
                    3,1,1,3,3,
                    6,7,3,4,7,
                    9,0,9,8,1),ncol = 5, byrow = TRUE)
res <- minkara1.5(testing)
all.equal(res,c(2,2,6,6))
```
#### Minkara1.5
Prosty test sprawdzający liczenie minkara3.0 z każdego wiersza
```{r, echo=TRUE}
testing <- matrix(c(1,2,2,1,2,
                    3,1,1,3,3,
                    6,7,3,4,7,
                    9,0,9,8,1),ncol = 5, byrow = TRUE)
res <- minkara3.0(testing)
all.equal(res,c(2,2,5,5))
```
#### Średnia warzona
Prosty test sprawdzający liczenie średniej warzonej z każdego wiersza
```{r, echo=TRUE}
testing <- matrix(c(1,2,2,1,2,
                    3,1,1,3,3,
                    6,7,3,4,7,
                    9,0,9,8,1),ncol = 5, byrow = TRUE)
res <- srednia_wazona(testing)
all.equal(res,c(2,2,5,6))
```

## Testy przyporządkowywania etykiet

+ Funkcja testująca
   - Funkcja ta używa knn dla podanych danych, następnie za pomocą zadanej funkcji agregującej
   ```{r test, echo=TRUE, cache = TRUE}
   test_fun<- function(X, y, Z, k, p, aggregate_fun, poprawne_etykiety, draw_plot = FALSE){
     ERR <- 0
     MAD <- 0
     MSE <- 0
     X <- as.matrix(X)
     y <- as.vector(y)
     Z <- as.matrix(Z)
     res <- knn(X,y,Z,k,p)
     res <- aggregate_fun(res)
     ERR <- sum(ifelse((res - poprawne_etykiety)!=0,1,0))/length(res)
     MAD <- sum(abs(res - poprawne_etykiety))/length(res)
     MSE <- sum(abs(res - poprawne_etykiety)^2)/length(res)
   
   
     print("MAD:")
     print(MAD)
     print("MSE:")
     print(MSE)
     print("ERR:")
     print(ERR)
     
     set <- data.frame(x=X[,1],y=X[,2],etykieta=as.character(y))
     results <- data.frame(x=Z[,1],y=Z[,2],etykieta=as.character(res))
     pl <- qplot(x,y,data=set,colour = etykieta) + geom_point(data=results,shape = 18,size = 6)
     if(draw_plot){
      pl
     }
   
   }
   ```

### Pierwszy zbiór testowy

#### Funkcja agregująca moda

  ```{r, echo=TRUE, dependson="test"}
      test_fun(first_set,first_set_etykiety,tested_points,19,2,moda,tested_points_etykiety,TRUE)
      test_fun(first_set,first_set_etykiety,tested_points,19,1,moda,tested_points_etykiety)
      test_fun(first_set,first_set_etykiety,tested_points,19,Inf,moda,tested_points_etykiety)
  ```

#### Funkcja agregująca srednia_a

  ```{r, echo=TRUE, dependson="test"}
      test_fun(first_set,first_set_etykiety,tested_points,19,2,srednia_a,tested_points_etykiety)
      test_fun(first_set,first_set_etykiety,tested_points,19,1,srednia_a,tested_points_etykiety)
      test_fun(first_set,first_set_etykiety,tested_points,19,Inf,srednia_a,tested_points_etykiety)
  ```

#### Funkcja agregująca minkara1.5

  ```{r, echo=TRUE, dependson="test"}
      test_fun(first_set,first_set_etykiety,tested_points,19,2,minkara1.5,tested_points_etykiety)
      test_fun(first_set,first_set_etykiety,tested_points,19,1,minkara1.5,tested_points_etykiety)
      test_fun(first_set,first_set_etykiety,tested_points,19,Inf,minkara1.5,tested_points_etykiety)
  ```  

#### Funkcja agregująca minkara3.0

  ```{r, echo=TRUE, dependson="test"}
      test_fun(first_set,first_set_etykiety,tested_points,19,2,minkara3.0,tested_points_etykiety)
      test_fun(first_set,first_set_etykiety,tested_points,19,1,minkara3.0,tested_points_etykiety)
      test_fun(first_set,first_set_etykiety,tested_points,19,Inf,minkara3.0,tested_points_etykiety)
  ```  


#### Funkcja agregująca srednia_wazona

  ```{r, echo=TRUE, dependson="test"}
      test_fun(first_set,first_set_etykiety,tested_points,19,2,srednia_wazona,tested_points_etykiety)
      test_fun(first_set,first_set_etykiety,tested_points,19,1,srednia_wazona,tested_points_etykiety)
      test_fun(first_set,first_set_etykiety,tested_points,19,Inf,srednia_wazona,tested_points_etykiety)
  ```  
  
### Drugi zbiór testowy

#### Funkcja agregująca moda

  ```{r, echo=TRUE, dependson="test"}
      test_fun(second_set,second_set_etykiety,tested_points,19,2,moda,tested_points_etykiety,TRUE)
      test_fun(second_set,second_set_etykiety,tested_points,19,1,moda,tested_points_etykiety)
      test_fun(second_set,second_set_etykiety,tested_points,19,Inf,moda,tested_points_etykiety)
  ```

#### Funkcja agregująca srednia_a

  ```{r, echo=TRUE, dependson="test"}
      test_fun(second_set,second_set_etykiety,tested_points,19,2,srednia_a,tested_points_etykiety)
      test_fun(second_set,second_set_etykiety,tested_points,19,1,srednia_a,tested_points_etykiety)
      test_fun(second_set,second_set_etykiety,tested_points,19,Inf,srednia_a,tested_points_etykiety)
  ```

#### Funkcja agregująca minkara1.5

  ```{r, echo=TRUE, dependson="test"}
      test_fun(second_set,second_set_etykiety,tested_points,19,2,minkara1.5,tested_points_etykiety)
      test_fun(second_set,second_set_etykiety,tested_points,19,1,minkara1.5,tested_points_etykiety)
      test_fun(second_set,second_set_etykiety,tested_points,19,Inf,minkara1.5,tested_points_etykiety)
  ```  

#### Funkcja agregująca minkara3.0

  ```{r, echo=TRUE, dependson="test"}
      test_fun(second_set,second_set_etykiety,tested_points,19,2,minkara3.0,tested_points_etykiety)
      test_fun(second_set,second_set_etykiety,tested_points,19,1,minkara3.0,tested_points_etykiety)
      test_fun(second_set,second_set_etykiety,tested_points,19,Inf,minkara3.0,tested_points_etykiety)
  ```  


#### Funkcja agregująca srednia_wazona

  ```{r, echo=TRUE, dependson="test"}
      test_fun(second_set,second_set_etykiety,tested_points,19,2,srednia_wazona,tested_points_etykiety)
      test_fun(second_set,second_set_etykiety,tested_points,19,1,srednia_wazona,tested_points_etykiety)
      test_fun(second_set,second_set_etykiety,tested_points,19,Inf,srednia_wazona,tested_points_etykiety)
  ```  
  
### Trzeci zbiór testowy

#### Funkcja agregująca moda

  ```{r, echo=TRUE, dependson="test"}
      test_fun(third_set,third_set_etykiety,tested_points,19,2,moda,tested_points_etykiety,TRUE)
      test_fun(third_set,third_set_etykiety,tested_points,19,1,moda,tested_points_etykiety)
      test_fun(third_set,third_set_etykiety,tested_points,19,Inf,moda,tested_points_etykiety)
  ```

#### Funkcja agregująca srednia_a

  ```{r, echo=TRUE, dependson="test"}
      test_fun(third_set,third_set_etykiety,tested_points,19,2,srednia_a,tested_points_etykiety)
      test_fun(third_set,third_set_etykiety,tested_points,19,1,srednia_a,tested_points_etykiety)
      test_fun(third_set,third_set_etykiety,tested_points,19,Inf,srednia_a,tested_points_etykiety)
  ```

#### Funkcja agregująca minkara1.5

  ```{r, echo=TRUE, dependson="test"}
      test_fun(third_set,third_set_etykiety,tested_points,19,2,minkara1.5,tested_points_etykiety)
      test_fun(third_set,third_set_etykiety,tested_points,19,1,minkara1.5,tested_points_etykiety)
      test_fun(third_set,third_set_etykiety,tested_points,19,Inf,minkara1.5,tested_points_etykiety)
  ```  

#### Funkcja agregująca minkara3.0

  ```{r, echo=TRUE, dependson="test"}
      test_fun(third_set,third_set_etykiety,tested_points,19,2,minkara3.0,tested_points_etykiety)
      test_fun(third_set,third_set_etykiety,tested_points,19,1,minkara3.0,tested_points_etykiety)
      test_fun(third_set,third_set_etykiety,tested_points,19,Inf,minkara3.0,tested_points_etykiety)
  ```  


#### Funkcja agregująca srednia_wazona

  ```{r, echo=TRUE, dependson="test"}
      test_fun(third_set,third_set_etykiety,tested_points,19,2,srednia_wazona,tested_points_etykiety)
      test_fun(third_set,third_set_etykiety,tested_points,19,1,srednia_wazona,tested_points_etykiety)
      test_fun(third_set,third_set_etykiety,tested_points,19,Inf,srednia_wazona,tested_points_etykiety)
  ```  